Config:
  hfst:
    Gen: ../../../src/generator-gt-norm.hfst
    Morph: ../../../src/analyser-gt-norm.hfst
  xerox:
    Gen: ../../../src/generator-gt-norm.xfst
    Morph: ../../../src/analyser-gt-norm.xfst
    App: lookup

Tests:

# todo:
# Proofread the gold standard (below)
# Then: run analyser, then correct. 


  Noun - cieʹǩǩes e-stem pöly: # Noun "pykälä (korvamerkissä)" - full paradigm
     cieʹǩǩes+N+Sg+Nom: cieʹǩǩes
     cieʹǩǩes+N+Sg+Gen: ceäkkaz
     cieʹǩǩes+N+Sg+Acc: ceäkkaz
     cieʹǩǩes+N+Sg+Ill: ceäkksa
     cieʹǩǩes+N+Sg+Loc: ceäkksest
     cieʹǩǩes+N+Sg+Com: ceäkksin
     cieʹǩǩes+N+Ess: ceäkksen
     cieʹǩǩes+N+Par: ceäkksed
     cieʹǩǩes+N+Sg+Abe: [ceäkkaztaa, ceäkkaztää]
     cieʹǩǩes+N+Pl+Nom: ceäkkaz
     cieʹǩǩes+N+Pl+Gen: ceäkksi
     cieʹǩǩes+N+Pl+Acc: ceäkksid
     cieʹǩǩes+N+Pl+Ill: ceäkksid
     cieʹǩǩes+N+Pl+Loc: ceäkksin
     cieʹǩǩes+N+Pl+Com: ceäkksivuiʹm
     cieʹǩǩes+N+Pl+Abe: [ceäkksitaa, ceäkksitää]
